Minutes et répertoires du notaire Athanase LEMOINE, 11 février 1775 - 16 juin 1801 (étude III)
Archives nationales
- Répertoire(s) de Athanase LEMOINE, 11 février 1775 - 16 juin 1801; MC/RE/III/14 - MC/RE/III/16
  - Répertoire. 1784, 2 janvier - 1791, 31 janvier, 2 janvier 1784 - 31 janvier 1791; MC/RE/III/15
    - Notoriété concernant Delsy, 2 juin 1784
      notoriété; Delsy
    - Dépôt de certificat de vie de Jeanne Etiennette Dutarle, 8 juin 1784
      notoriété; dépôt de pièces; Dutarle, Jeanne-Etiennette
    - Contrat de mariage entre Marc Abraham Pellet et Margueritte Elisabeth Denis, 9 juin 1784
      contrat de mariage; Pellet, Marc-Abraham; Denis, Margueritte-Elisabeth
    - Notoriété concernant Marie Margueritte de Poix, épouse de Antoine Bathélémy Martin, 11 juin 1784
      notoriété; Poix, Marie-Margueritte de; Martin, Antoine-Barthélémy
    - Dépôt de baptistaire de Jules Arnaud Guillaume Bouchier, 12 juin 1784
      acte d'état civil; dépôt de pièces; Bouchier, Jules-Arnaud-Guillaume
    - Contrat de mariage entre Pierre Malher et Jeanne Pierrette Malher, 14 juin 1784
      contrat de mariage; Malher, Pierre; Malher, Jeanne-Pierrette
    - Notoriété concernant Angélique Charlotte de Rottes, veuve de Pierre Pépin, 15 juin 1784
      notoriété; Rottes, Angélique-Charlotte de; Pépin, Pierre
    - Contrat de mariage entre Jean Baptiste Mediamole et Marie Margueritte Yvert, 16 juin 1784
      contrat de mariage; Mediamole, Jean-Baptiste; Yvert, Marie-Margueritte
    - Notoriété concernant Jean Charles Barran, 18 juin 1784
      notoriété; Barran, Jean-Charles
    - Notoriété concernant Marie Claude Le Roy veuve de Jean Baptiste Pichenay, 19 juin 1784
      notoriété; Le Roy, Marie-Claude; Pichenay, Jean-Baptiste
    - Contrat de mariage entre Jean Louis Constant Morand et Marie Anne Beaudoin, 20 juin 1784
      contrat de mariage; Morand, Jean-Louis-Constant; Beaudoin, Marie-Anne
    - Inventaire après décès de Marie Pagny, veuve de Charles Henry Buttault, 22 juin 1784
      inventaire après décès; Pagny, Marie; Buttault, Charles-Henry
    - Notoriétés concernant Jean Hanetin et Marie Thérèse Surmontier, son épouse, 24 juin 1784
      notoriété; Hanetin, Jean; Surmontier, Marie-Thérèse
    - Notoriété concernant Marie Geneviève Collery, femme de Jules Mansar, 25 juin 1784
      notoriété; Collery, Marie-Geneviève; Mansar, Jules
    - Inventaire après décès de François Minjolet, 28 juin 1784
      inventaire après décès; Minjolet, François
    - Inventaire après décès de Margueritte Poiré femme de Louis Nicolas Deroussoy, 3 juillet 1784
      inventaire après décès; Poiré, Margueritte; Deroussoy, Louis-Nicolas
    - Notoriété en rectification dees noms de Jean Baptiste Pouget, 5 juillet 1784
      notoriété; Pouget, Jean-Baptiste
    - Inventaire après décès de Joseph Lacornée, 5 juillet 1784
      inventaire après décès; Lacornée, Joseph
    - Inventaire après décès de Charles Bougault, 8 juillet 1784
      inventaire après décès; Bougault, Charles
    - Notoriété concernant François Isidore Pirlos de L'Hermitage, 12 juillet 1784
      notoriété; Pirlos de L'Hermitage, François-Isidore
    - Testament d'Elisabeth Coulliette de Lisle, épouse de Guillaume Terral, 13 juillet 1784
      testament; Coulliette de Lisle, Elisabeth; Terral, Guillaume
    - Contrat de mariage entre Jean Baptiste Gilbert et Catherine Vavasseur, 14 juillet 1784
      contrat de mariage; Gilbert, Jean-Baptiste; Vavasseur, Catherine
    - Contrat de mariage entre Louis Nicolas Villemin Delafaye et Eléonore Bouyn, 19 juillet 1784
      contrat de mariage; Villemin Delafaye, Louis-Nicolas; Bouyn, Eléonore
    - Notoriété concernant Antoine Gabriel Duhamel, 20 juillet 1784
    - Notoriété concernant Marie Louise Dumoulin, veuve de Gosfried Louis de Wurml, 21 juillet 1784
      notoriété; Dumoulin, Marie-Louise; Wurml, Gosfried-Louis de
    - Notoriété concernant Geneviève Gubillon, 23 juillet 1784
      notoriété; Gubillon, Geneviève
    - Notoriété constatant les héritiers de Philippe Bachelard, 29 juillet 1784
      notoriété; Bachelard, Philippe
    - Notoriété concernant Marie Angélique Bathelos, 29 juillet 1784
      notoriété; Bathelos, Marie-Angélique
    - Contrat de mariage entre Cuny Richelot et Françoise Aubriot, 30 juillet 1784
      contrat de mariage; Richelot, Cuny; Aubriot, Françoise
    - Inventaire après décès de Thérèse Constance Bruant, épouse de Claude Navier du Coudray, 2 août 1784
      inventaire après décès; Bruant, Thérèse-Constance; Navier du Coudray, Claude
    - Notoriété concernant Marie Thérèse Gaveau, 3 août 1784
      notoriété; Gaveau, Marie-Thérèse
    - Contrat de mariage entre Jean Charles Hauszding et Henriette Musson, 4 août 1784
      contrat de mariage; Hauszding, Jean-Charles; Musson, Henriette
    - Inventaire après décès d'Elisabeth Coulliette Delisse, épouse de Guillaume Terral, 4 août 1784
      inventaire après décès; Coulliette Delisse, Elisabeth; Terral, Guillaume
    - Contrat de mariage entre Michel René Renous et Christine Michelle Marconelle Derouet, 5 août 1784
      contrat de mariage; Renous, Michel-René; Marconelle Derouet, Christine-Michelle
    - Notoriété concernant Jacques Bruno Beniere, 8 août 1784
      notoriété; Beniere, Jacques-Bruno
    - Contrat de mariage entre Philippe Martin Gasser et Eve Marie Schug, 9 août 1784
      contrat de mariage; Gasser, Philippe-Martin; Schug, Eve-Marie
    - Notoriété concernant Pierre Quillet, 12 août 1784
      notoriété; Quillet, Pierre
    - Notoriétés concernant Claude François Drouiller et Jean Charles Barrau, 13 août 1784
      notoriété; Drouiller, Claude-François; Barrau, Jean-Charles
    - Inventaire après décès de Marie Jeanne Constance Mauroy, femme de Claude Huraud, 23 août 1784
      inventaire après décès; Mauroy, Marie-Jeanne-Constance; Huraud, Claude
    - Notoriété concernant Aimée Nicole Chaperon, veuve de Philibert Miard, 1er septembre 1784
      notoriété; Chaperon, Aimée-Nicole; Miard, Philibert
    - Contrat de mariage entre François Michel Lehaisaut et Marie Genneviève Forestier, 5 septembre 1784
      contrat de mariage; Lehaisaut, François-Michel; Forestier, Marie-Genneviève
    - Testament de Gaspard de Tressemanet ancien évêque de Glaudève, 6 septembre 1784
      testament; Tressemanet, Gaspard de; évêque
    - Inventaire après décès de Léonard Joannet, 13 septembre 1784
      inventaire après décès; Joannet, Léonard
    - Contrat de mariage entre André Delarue et Edmée Catherine Fabre, veuve de Léonard Joannet, 17 septembre 1784
      contrat de mariage; Delarue, André; Fabre, Edmée-Catherine; Joannet, Léonard
    - Inventaire après décès de Jean Joseph Rémond, 20 septembre 1784
      inventaire après décès; Rémond, Jean-Joseph
    - Notoriété concernant Pierre Louis Thierry, 21 septembre 1784
      notoriété; Thierry, Pierre-Louis
    - Notoriété concernant Jacques Sauce, 22 septembre 1784
      notoriété; Sauce, Jacques
    - Notoriété concernant Toussaint Gillet, 23 septembre 1784
      notoriété; Gillet, Toussaint
    - Contrat de mariage entre Jean Philippe Hayot et Elisabeth Charlotte Fessonot, 24 septembre 1784
      contrat de mariage; Hayot, Jean-Philippe; Fessonot, Elisabeth-Charlotte
    - Inventaire après décès de Marie Elisabeth David, épouse de François Nicolas Meunier, 24 septembre 1784
      inventaire après décès; David, Marie-Elisabeth; Meunier, François-Nicolas
    - Contrat de mariage entre Claude François Rigonneau et Marie Anne Rose Govin, 29 septembre 1784
      contrat de mariage; Rigonneau, Claude-François; Govin, Marie-Anne-Rose
    - Notoriété concernant Jean François Horry, 1er octobre 1784
      notoriété; Horry, Jean-François
    - Notoriété constatant les héritiers de Jean Beuve, 6 octobre 1784
    - Contrat de mariage entre Pierre Gettriard et Marie Catherine Grime, 15 octobre 1784
      contrat de mariage; Gettriard, Pierre; Grime, Marie-Catherine
    - Dépôt des baptistaires de Michel Ange Pierre Alexandre Séjourné et Charles Jérôme Séjourné, 20 octobre 1784
      acte d'état civil; dépôt de pièces; Séjourné, Michel-Ange-Pierre-Alexandre; Séjourné, Charles-Jérôme
    - Contrat de mariage entre François Cardinal et Marie Madelaine Crosnier, veuve de Jean Mathieu Meunier, 22 octobre 1784
      contrat de mariage; Cardinal, François; Crosnier, Marie-Madelaine; Meunier, Jean-Mathieu
    - Contrat de mariage entre André Chipault et Françoise Desfontaines, 23 octobre 1784
      contrat de mariage; Chipault, André; Desfontaines, Françoise
    - Dépôt de certificat de vie de René Pousset, 29 octobre 1784
      notoriété; dépôt de pièces; Pousset, René
    - Notoriété concernant Charles Martin Motheron, 30 octobre 1784
      notoriété; Motheron, Charles-Martin
    - Contrat de mariage entre Pierre François Julien Auger et Marie Amable Prunier Delaforest, 31 octobre 1784
      contrat de mariage; Auger, Pierre-François-Julien; Prunier Delaforest, Marie-Amable
    - Notoriété concernant Marie Juvenal Maudron, 4 novembre 1784
      notoriété; Juvenal Maudron, Marie
    - Inventaire après décès de Charles Antoine Alos, 14 novembre 1784
      inventaire après décès; Alos, Charles-Antoine
    - Contrat de mariage entre Joseph Jean Cochin et Marie Louise Begagnon, 14 novembre 1784
      contrat de mariage; Cochin, Joseph-Jean; Begagnon, Marie-Louise
    - Inventaire après décès de Jean Alphonse Lavocat de Sauveterre, 19 novembre 1784
      inventaire après décès; Lavocat de Sauveterre, Jean-Alphonse
    - Inventaire après décès de Marie Anne Stagnan, femme de Jean Joseph Pretabouy, 20 novembre 1784
      inventaire après décès; Stagnan, Marie-Anne; Pretabouy, Jean-Joseph
    - Contrat de mariage entre Jean Richard et Jeanne Lagnier, 23 novembre 1784
      contrat de mariage; Richard, Jean; Lagnier, Jeanne
    - Testament de Marie Madelaine Regnault, veuve de Charles Bonvallet, 25 novembre 1784
      testament; Regnault, Marie-Madelaine; Bonvallet, Charles
    - Contrat de mariage entre Mathieu Louis Boulanger et Marie Jeanne Justet, veuve de Charles Prévost, 26 novembre 1784
      contrat de mariage; Boulanger, Mathieu-Louis; Justet, Marie-Jeanne; Prévost, Charles
    - Dépôt du mortuaire de Jean Baptiste Denis Legendre de la Perrière, 26 novembre 1784
      acte d'état civil; dépôt de pièces; Legendre de La Perrière, Jean-Baptiste-Denis
    - Contrat de mariage entre Jean Hauducœur et Marie Anne Vavasseur, 26 novembre 1784
      contrat de mariage; Hauducœur, Jean; Vavasseur, Marie-Anne
    - Dépôt du testament de et codicille D. de Jean Alphonse Lavocat de Sauveterre, 30 novembre 1784
      testament; dépôt de pièces; Lavocat de Sauveterre, Jean-Alphonse
    - Inventaire après décès de François Oudinot et Margueritte Duris, 1er décembre 1784
      inventaire après décès; Oudinot, François; Duris, Margueritte
    - Dépôt du mortuaire de Jean Eustache Lemoine, 3 décembre 1784
      acte d'état civil; dépôt de pièces; Lemoine, Jean-Eustache
    - Inventaire après décès de René Duthuel, 13 décembre 1784
      inventaire après décès; Duthuel, René
    - Contrat de mariage entre Michel Blanchard et Marie Charlotte Leloup, 17 décembre 1784
      contrat de mariage; Blanchard, Michel; Leloup, Marie-Charlotte
    - Inventaire après décès de Gaspard de Tressemaud évêque de Glaudève, 20 décembre 1784
      inventaire après décès; Tressemaud, Gaspard de; évêque
    - Inventaire après décès de Jean Antoine Seguin, 22 décembre 1784
      inventaire après décès; Seguin, Jean-Antoine
    - Notoriété concernant Geneviève Guibillos, 22 décembre 1784
      notoriété; Guibillos, Geneviève
    - Contrat de mariage entre Jean Baptiste Marie Daumer et Geneviève Madelaine Perret, 28 décembre 1784
      contrat de mariage; Daumer, Jean-Bapiste-Marie; Perret, Geneviève-Madelaine
    - Notoriété concernant Jacques Charles Binet, 8 janvier 1785
      notoriété; Binet, Jacques-Charles
    - Notoriété concernant Louis Laurent, 8 janvier 1785
      notoriété; Laurent, Louis
    - Inventaire après décès de Jean Baptiste Bouquin, 11 janvier 1785
      inventaire après décès; Bouquin, Jean-Baptiste
    - Notoriété concernant Jean Baptiste Dessaussay, 14 janvier 1785
      notoriété; Dessaussay, Jean-Baptiste
    - Notoriété concernant Marie Madelaine Régnault, veuve de Charles Bonvallet, 17 janvier 1785
      notoriété; Régnault, Marie-Madelaine; Bonvallet, Charles
    - Contrat de mariage entre Pierre Duval et Elisabeth Michelle La Marche, 19 janvier 1785
      contrat de mariage; Duval, Pierre; La Marche, Elisabeth-Michelle
    - Contrat de mariage entre Jean Baptiste Portebœuf et Margueritte Bréquiny, 23 janvier 1785
      contrat de mariage; Portebœuf, Jean-Baptiste; Bréquiny, Margueritte
    - Contrat de mariage entre Gaspard Fichot et Marie Thérèse Colignon, 24 janvier 1785
      contrat de mariage; Fichot, Gaspard; Colignon, Marie-Thérèse
    - Testament de Hugues Comeau, 27 janvier 1785
      testament; Comeau, Hugues
    - Contrat de mariage entre Antoine Rougeolle et Marie Madelaine Vincennes, 29 janvier 1785
      contrat de mariage; Rougeolle, Antoine; Vincennes, Marie-Madelaine
    - Contrat de mariage entre Louis François Dieuleveux et Marie Margueritte Fezelor, 30 janvier 1785
      contrat de mariage; Dieuleveux, Louis-François; Fezelor, Marie-Margueritte
    - Contrat de mariage entre Louis Lair et Marie Madelaine Roussel, 30 janvier 1785
      contrat de mariage; Lair, Louis; Roussel, Marie-Madelaine
    - Contrat de mariage entre Gérard François Félix et Catherine Lamouroux, 5 février 1785
      contrat de mariage; Félix, Gérard-François; Lamouroux, Catherine
    - Inventaire après décès de Michel Moreau, 5 février 1785
      inventaire après décès; Moreau, Michel
    - Notoriété concernant Jacques François Conet, 7 février 1785
      notoriété; Conet, Jacques-François
    - Notoriété concernant Henriette Louise Gaultier, épouse d'Antoine Dufour, 9 février 1785
      notoriété; Gaultier, Henriette-Louise; Dufour, Antoine
    - Dépôt du testament de de Louise Angélique Crignon, épouse de Jacques Brion, 19 février 1785
      testament; dépôt de pièces; Crignon, Louise-Angélique; Brion, Jacques
    - Inventaire après décès de Marie Angélique Houdet, femme de Jean Louis Lemaire, 24 février 1785
      inventaire après décès; Houdet, Marie-Angélique; Lemaire, Jean-Louis
    - Notoriété concernant Jacques Vassal, 27 février 1785
      notoriété; Vassal, Jacques
    - Contrat de mariage entre André Benoist Thérèse Rambaud et Agathe Rosalie Mollet, 27 février 1785
      contrat de mariage; Rambaud, André-Benoît-Thérèse; Mollet, Agathe-Rosalie
    - Inventaire après décès de Michel René Renout, 4 mars 1785
      inventaire après décès; Renout, Michel-René
    - Contrat de mariage entre Jean Louis Dubois et Marie Victoire Brunel, 10 mars 1785
      contrat de mariage; Dubois, Jean-Louis; Brunel, Marie-Victoire
    - Contrat de mariage entre Hurbin Jean Baptiste Lamarche et Marie Gabrielle Godin, 13 mars 1785
      contrat de mariage; Lamarche, Hurbin-Jean-Baptiste; Godin, Marie-Gabrielle
    - Contrat de mariage entre Jean Robert Lefevre et Marie Jeanne Sophie Maudron, 14 mars 1785
      contrat de mariage; Lefevre, Jean-Robert; Maudron, Marie-Jeanne-Sophie
    - Inventaire après décès de Louis Croze, 17 mars 1785
      inventaire après décès; Croze, Louis
    - Notoriété concernant Antoine Gabriel Duhamel, 18 mars 1785
    - Contrat de mariage entre Denis Germain et Marie Louise Gillot, 18 mars 1785
      contrat de mariage; Germain, Denis; Gillot, Marie-Louise
    - Inventaire après décès de Charles Nicolas Jamet, 18 mars 1785
      inventaire après décès; Jamet, Charles-Nicolas
    - Contrat de mariage entre Jacques Grenot et Marie Henriette Gérarbon, 18 mars 1785
      contrat de mariage; Grenot, Jacques; Gérarbon, Marie-Henriette
    - Inventaire après décès de Nicolas Joseph Amelot, 21 mars 1785
      inventaire après décès; Amelot, Nicolas-Joseph
    - Notoriété concernant Nicolas Tournicot de Pouget, 24 mars 1785
      notoriété; Tournicot de Pouget, Nicolas
    - Testament de Louis Jacques Nicolas Thierry, 30 mars 1785
      testament; Thierry, Louis-Jacques-Nicolas
    - Contrat de mariage entre Antoine Marchand et Marie Anne Donat, veuve de Jean Aunesse dit Lallemand, 31 mars 1785
      contrat de mariage; Marchand, Antoine; Donat, Marie-Anne; Aunesse dit Lallemand, Jean
    - Contrat de mariage entre François Devouge et Christine Michelle Marcouelle Derouet, veuve du sieur Renoult, 2 avril 1785
      contrat de mariage; Devouge, François; Derouet, Christine-Michelle-Marcouelle; Renoult (veuve)
    - Contrat de mariage entre Mathurin Lehericé et Marie Angélique Pied, veuve de Louis Croze, 2 avril 1785
      contrat de mariage; Lehericé, Mathurin; Pied, Marie-Angélique; Croze, Louis
    - Dépôt de certificat de vie d'Isaac Jacobus Rochussen et Francine Vander Vallenvan Vollenbossen, 8 avril 1785
      notoriété; dépôt de pièces; Rochussen, Isaac-Jacobus; Vander Vallenvan Vollenbossen, Francine
    - Contrat de mariage entre Sauveur Passera et Margueritte Françoise Charlot, 8 avril 1785
      contrat de mariage; Passera, Sauveur; Charlot, Margueritte-Françoise
    - Contrat de mariage entre Jean Louis Bois d'Ostroé et Valérie Ernotte, 14 avril 1785
      contrat de mariage; Bois d'ostroé, Jean-Louis; Ernotte, Valérie
    - Notoriété concernant Marie Jeanne Prévost, veuve de Jean Baptiste Astier, 20 avril 1785
      notoriété; Prévost, Marie-Jeanne; Astier, Jean-Baptiste
    - Notoriété concernant Anne Lallemand, femme de François Ricard, 21 avril 1785
      notoriété; Lallemand, Anne; Ricard, François
    - Testament de Pierre Le Roy, 23 avril 1785
      testament; Le Roy, Pierre
    - Contrat de mariage entre Jean François Maudron et Adélaïde Elisabeth Guillaume, 24 avril 1785
      contrat de mariage; Maudron, Jean-François; Guillaume, Adélaïde-Elisabeth
    - Inventaire après décès de Marie Elisabeth Martin Paras, veuve d'Etienne Adrien Pains, 26 avril 1785
      inventaire après décès; Paras, Marie-Elisabeth-Martin; Pains, Etienne-Adrien
    - Contrat de mariage entre René Pierre Migeon et Anne Adélaïde Plasse, 13 mai 1785
      contrat de mariage; Migeon, René-Pierre; Plasse, Anne-Adélaïde
    - Inventaire après décès de François Beaudier, 27 mai 1785
      inventaire après décès; Beaudier, François
    - Dépôt du mortuaire de François Fayetam, 28 mai 1785
      acte d'état civil; dépôt de pièces; Fayetam, François
    - Contrat de mariage entre Antoine Brugnot et Marie Catherine Dubois ,veuve de Noël Blot, 30 mai 1785
      contrat de mariage; Brugnot, Antoine; Dubois, Marie-Catherine; Blot, Noël
    - Notoriété concernant Denis Jouanon, 3 juin 1785
      notoriété; Jouanon, Denis
    - Notoriété concernant François Théodul Chevalier, 4 juin 1785
      notoriété; Chevalier, François-Théodul
    - Compte d'exécution testamentaire de Frédéric Bathazard, 13 juin 1785
      compte d'exécution testamentaire; Bathazard, Frédéric
    - Révocation de testament de Marie Anne Charlotte Pannelier, 20 juin 1785
      testament; renonciation; Pannelier, Marie-Anne-Charlotte
    - Contrat de mariage entre Jean François Ampenot et Madelaine Elisabeth Verdaux, 21 juin 1785
      contrat de mariage; Ampenot, Jean-François; Verdaux, Madelaine-Elisabeth
    - Contrat de mariage entre Charles Bassut et Marie Margueritte Le Teillier, 22 juin 1785
      contrat de mariage; Bassut, Charles; Le Teillier, Marie-Margueritte
    - Constitution dotale d'Elisabeth Antoinette Rachon, veuve de César Brélu de La Grange au sieur Louis Brélu Delagrange, 23 juin 1785
      Rachon, Elisabeth-Antoinette; Brélu de La Grange, César; Brélu Delagrange, Louis
    - Notoriété concernant Denis Pourpier et Pierre Advinant, 25 juin 1785
      notoriété; Pourpier, Denis; Advinant, Pierre
    - Inventaire après décès de François Henry, 25 juin 1785
      inventaire après décès; Henry, François
    - Contrat de mariage entre Jean Marcel et Thérèse Françoise Masson, 28 juin 1785
      contrat de mariage; Marcel, Jean; Masson, Thérèse-Françoise
    - Inventaire après décès de Marie Debeu, veuve d'Abraham Guerne, 30 juin 1785
      inventaire après décès; Debeu, Marie; Guerne, Abraham
    - Notoriété de Charles Baptiste Baizé, 2 juillet 1785
      notoriété; Baizé, Charles-Baptiste
    - Notoriété de Marie Jeanne Françoise Boutillier, 5 juillet 1785
      notoriété; Boutillier, Marie-Jeanne-Françoise
    - Contrat de mariage entre Nicolas Lemoing et Françoise Jeanne Michelle Duval, 6 juillet 1785
      contrat de mariage; Lemoing, Nicolas; Duval, Françoise-Jeanne-Michelle
    - Inventaire après décès de Hue Desfosset, 7 juillet 1785
      inventaire après décès; Hue Desfosset
    - Inventaire après décès de Jean Baptiste Huet, 13 juillet 1785
      inventaire après décès; Huet, Jean-Baptiste
    - Inventaire après décès de Claude Jean Baptiste Petier, 15 juillet 1785
      inventaire après décès; Petier, Claude-Jean-Baptiste
    - Notoriété concernant les héritiers Hurey, 15 juillet 1785
      notoriété; Hurey (héritiers)
    - Notoriété concernant Jeanne Hurey, épouse de Pierre Bénigne Cuinet, et Blaise Hurey, 15 juillet 1785
      notoriété; Hurey, Jeanne; Cuinet, Pierre-Bénigne; Hurey, Blaise
    - Contrat de mariage entre Blaise Vastel et Marie Louise Rigault, 25 juillet 1785
      contrat de mariage; Vastel, Blaise; Rigault, Marie-Louise
    - Contrat de mariage entre Jean Charles Garnier Demalassis et Marie Françoise Catherine Mariany, 26 juillet 1785
      contrat de mariage; Garnier Demalassis, Jean-Charles; Mariany, Marie-Françoise-Catherine
    - Dépôt de certificat de vie de Roysine Serguy, veuve de Pierre Roustan, 29 juillet 1785
      notoriété; dépôt de pièces; Serguy, Roysine; Roustan, Pierre
    - Dépôt du mortuaire de Jacques Dabadie, 3 août 1785
      acte d'état civil; dépôt de pièces; Dabadie, Jacques
    - Contrat de mariage entre Joseph Gaillardot et Françoise Mouchet, 9 août 1785
      contrat de mariage; Gaillardot, Joseph; Mouchet, Françoise
    - Contrat de mariage entre Jacques François Mousajou et Jeanne Christine Robin, veuve de François Delanoy, 17 août 1785
      contrat de mariage; Mousajou, Jacques-François; Robin, Jeanne-Christine; Delanoy, François
    - Notoriété concernant le sieur Bryere, 17 août 1785
      notoriété; Bryere (sieur)
    - Notoriété concernant Marie Elisabeth Amelot, femme de Pierre Louis Huguenin, 18 août 1785
      notoriété; Amelot, Marie-Elisabeth; Huguenin, Pierre-Louis
    - Dépôt du baptistaire de René Place, 18 août 1785
      acte d'état civil; dépôt de pièces; Place, René
    - Notoriété concedrnant Jean Thomas Touttain, 22 août 1785
      notoriété; Touttain, Jean-Thomas
    - Contrat de mariage entre Nicolas Marie Bernard Perruchot et Margueritte Mique, 27 août 1785
      contrat de mariage; Perruchot, Nicolas-Marie-Bernard; Mique, Margueritte
    - Inventaire après décès de Françoise Adélaïde Brunet, veuve de Jean Nicolas Mette, 1er septembre 1785
      inventaire après décès; Brunet, Françoise-Adélaïde; Mette, Jean-Nicolas
    - Dépôt du baptistaire d'Adélaïde L'Hote de Salancry, 1er septembre 1785
      acte d'état civil; dépôt de pièces; L'Hote de Salancry, Adélaïde
    - Contrat de mariage entre Jean François Marchand et Jeanne Philippe Sico, 5 septembre 1785
      contrat de mariage; Marchand, Jean-François; Sico, Jeanne-Philippe
    - Notoriété concernant Jean Charles François Joseph Le Breton, 12 septembre 1785
      notoriété; Le Breton, Jean-Charles-François-Joseph
    - Contrat de mariage entre Adrien François Forestier et Marie Bouvier, 12 septembre 1785
      contrat de mariage; Forestier, Adrien-François; Bouvier, Marie
    - Contrat de mariage entre Benoist Ricard et Marie Françoise Louise Fistion, 15 septembre 1785
      contrat de mariage; Ricard, Benoît; Fistion, Marie-Françoise-Louise
    - Contrat de mariage entre Jean Claude Allois et Marie Geneviève Delaplasse, 16 septembre 1785